臺灣臺中地方法院刑事判決
111年度交易字第596號
公  訴  人  臺灣臺中地方檢察署檢察官
被      告  廖國安



上列被告因公共危險案件，經檢察官提起公訴（111年度速偵字
第1147號），本院判決如下：
    主    文
廖國安吐氣所含酒精濃度達每公升零點二五毫克以上而駕駛動力
交通工具，累犯，處有期徒刑柒月。
    犯罪事實
一、廖國安於民國111年3月10日14時許，在臺中市南區某處工地
    ，飲用啤酒2 罐，其明知飲酒後已達不能安全駕駛動力交通
    工具之程度，竟仍基於酒後駕駛動力交通工具之犯意，於同
    日17 時許，駕駛車牌號碼000-0000號自用小客車上路，欲
    返回臺中市大里區住處。於同日17時13分許，沿臺中市大里
    區德芳路3 段由南往北方向行駛，行經大里區德芳路3段與
    樹王路交岔路口欲右轉樹王路時，因不勝酒力，且未禮讓
    直行車先行，致同向後方由賴建安所騎乘之車牌號牌373-LN
    K號普通重型機車，因煞車不及而撞上後倒地（賴建安受傷
    部分未據告訴），員警據報前往現場處理，發現廖國安身上
    酒味濃厚，經對其施以吐氣式酒精濃度測試，測得其吐氣中
    酒精濃度為每公升0.42毫克，始悉上情。
二、案經臺中市政府警察局霧峰分局報告臺灣臺中地方檢察署檢
    察官偵查起訴。
    理    由
一、證據能力之說明：
㈠、本判決下述所引用被告以外之人於審判外之陳述，檢察官、
    被告廖國安於本院審理時對於該等證據能力均不爭執，且迄
    於言詞辯論終結前亦未聲明異議，本院審酌上開證據資料作
    成時之情況，尚無違法不當及證明力明顯過低之瑕疵，認為
    以之作為證據應屬適當，依刑事訴訟法第159 條之5 規定，
    均有證據能力。
㈡、本判決下述所引用之非供述證據，與本案均具有關聯性，且
    均係依法定程序合法取得，而查無依法應排除其證據能力之
    情形，復經本院依法踐行證據調查程序，自均得作為本院認
    事用法之依據。
二、認定犯罪事實所憑之證據及理由：訊據被告對上述酒後駕車
    之犯罪事實，於警詢、偵查及本院審理時均坦承不諱，並經
    證人賴建安於警詢中證述明確，且有臺中市政府警察局霧峰
    分局刑事案件報告書、臺中市政府警察局霧峰分局大里分駐
    所警員林家鴻於111年3月10日製作之職務報告、臺中市政府
    警察局酒精測定紀錄表、臺中市政府警察局舉發違反道路交
    通管理事件通知單、執行交通違規移置保管車輛收據、道路
    交通事故現場圖、道路交通事故調查報告表㈠、㈡、 臺中市
    政府警察局交通事故補充資料表、臺中市政府警察局A1A2類
    交通事故攝影蒐證檢視表、臺中市政府警察局道路交通事故
    肇事人自首情形紀錄表、公路監理電子閘門系統駕駛人查詢
    資料、公路監理電子閘門系統車籍查詢資料（AUY-7820號）
    各乙份、現場及車損照片15張在卷可參，足證被告之自白核
    與事實相符，堪以採信。本案事證明確，被告犯行堪以認定
    ，應依法論科。
二、論罪科刑部分：
㈠、核被告所為，係犯刑法第185條之3第1項第1款之吐氣所含酒
    精濃度達每公升0.25毫克以上而駕駛動力交通工具罪。
㈡、被告前已有4次因酒後駕車之公共危險案件，先後經本院判處
    罪刑如下：⑴100年度中交簡字第1312號判處有期徒刑3月確
    定，於101年1月19日易科罰金執行完畢；⑵107年度中交簡字
    第3498號判處有期徒刑5月確定，於108年2月25日易科罰金
    執行完畢；⑶108年度交易字第493號判處有期徒刑6月，併科
    罰金新臺幣3萬元確定，有期徒刑部分於108年10月17日易科
    罰金執行完畢；⑷110年度交易字第1583號判處有期徒刑7月
    確定（現正執行中），有臺灣高等法院被告前案紀錄表、前
    揭刑事判決在卷可按，被告於上述⑶受有期徒刑執行完畢後
    ，5 年內故意再犯本件有期徒刑以上之罪，為累犯，參酌司
    法院釋字第775 號解釋意旨，衡酌被告於上開前案刑期執行
    完畢後，短期內又再犯同類罪質之本案之罪，可認其對刑罰
    反應力薄弱（刑法第47條之立法理由參照），被告為上述酒
    後駕車行為，未能記取教訓，而一再重蹈覆轍，是認本案依
    累犯規定對被告加重其刑，並無其所受刑罰超過所應負擔罪
    責而致其人身自由因此遭受過苛之侵害情事，故認應依刑法
    第47條第1 項之規定加重其刑。
三、爰以行為人之責任為基礎，審酌被告明知酒精成分對人之意
    識能力具有不良影響，酒後駕駛自用小客車對一般往來之公
    眾及駕駛人自身皆具有高度危險性，既漠視自己安危，且枉
    顧公眾安全，而於服用酒類後，其呼氣酒精濃度達每公升0.
    42毫克，已處於不能安全駕駛動力交通工具之狀態仍駕駛自
    用小客車，嚴重危害行車安全，甚且發生車禍事故；並考量
    被告坦承酒後駕車，態度尚可，兼衡其於本院審理時自述教
    育程度為國中畢業、離婚、從事粗工工作、入監前與子女同
    住，家中經濟情況普通，暨其犯罪動機、目的、手段、犯罪
    所生之危害等一切情狀，量處如主文所示之刑。
據上論斷，應依刑事訴訟法第299 條第1項前段，刑法第185條之
3第1項第1款、第47條第1項，刑法施行法第1條之1第1項，判決
如主文。
本案經檢察官陳建文提起公訴，檢察官王宜璇到庭執行職務。
中　　華　　民　　國　　111 　年　　5 　　月　　31　　日
                  刑事第三庭    法  官  劉麗瑛
以上正本證明與原本無異。
如不服本判決應於收受判決後20日內向本院提出上訴書狀，並應
敘述具體理由；其未敘述上訴理由者，應於上訴期間屆滿後20日
內向本院補提理由書（均須按他造當事人之人數附繕本）「切勿
逕送上級法院」。
                                書記官  黃聖心
中　　華　　民　　國　　111 　年　　5 　　月　　31　　日
附錄論罪科刑法條
刑法第185條之3第1項第1款

中華民國刑法第185條之3
駕駛動力交通工具而有下列情形之一者，處3年以下有期徒刑，
得併科30萬元以下罰金：
一、吐氣所含酒精濃度達每公升零點二五毫克或血液中酒精濃度
    達百分之零點零五以上。
二、有前款以外之其他情事足認服用酒類或其他相類之物，致不
    能安全駕駛。
三、服用毒品、麻醉藥品或其他相類之物，致不能安全駕駛。
因而致人於死者，處3年以上10年以下有期徒刑，得併科2百萬元
以下罰金；致重傷者，處1年以上7年以下有期徒刑，得併科1百
萬元以下罰金。
曾犯本條或陸海空軍刑法第54條之罪，經有罪判決確定或經緩起
訴處分確定，於十年內再犯第1項之罪因而致人於死者，處無期
徒刑或5年以上有期徒刑，得併科3百萬元以下罰金；致重傷者，
處3年以上10年以下有期徒刑，得併科2百萬元以下罰金。